臺灣高等法院交通事件裁定　　　　　　　　　　　　九十一年度交抗字第六二六號
　　抗告人即
　　受處分人　 甲○○
右列抗告人因違反道路交通管理處罰條例案件，不服台灣士林地方法院中華民國九十
一年六月廿五日九十一年度交聲字第四三六號裁定，提起抗告，本院裁定如左：
    主  文
抗告駁回。
    理  由
一、按抗告期間，除有特別規定外，為五日，自送達裁定後起算，刑事訴訟法第四百
    零六條前段，定有明文。而送達文書，依刑事訴訟法第六十二條規定，準用民事
    訴訟法第一百三十六條第一項前段、第一百三十八條規定，於應受送達人之住居
    所行之，不能送達於應受送達人之住居所亦不能交與其同居人或受僱人而為補充
    送達時，得依法將文書寄存送達地之自治或警察機關，以為送達。
二、本件抗告人即受處分人甲○○因違反道路交通管理處罰條例案件，經原審法院於
    民國（下同）九十一年四月廿六日裁定異議駁回。原審法院將裁定正本由郵政機
    關送達於被告，因未會晤被告本人亦無受領文書之同居人或受僱人，乃於九十一
    年五月九日以寄存送達之方式，將裁定正本寄存送達於台北市政府警察局內湖分
    局潭美派出所，並製作送達通知書，粘貼於應受送達人門首，以為送達，有送達
    證書附卷可稽（見原審卷第二一頁）。揆諸首揭說明，此項抗告期間，應自寄存
    送達裁定之翌日即九十一年五月十日起算（見附件），計至同年月十四日（星期
    二）止，其抗告期間即已屆滿，乃受處分人竟遲至九十一年五月十五日（星期三
    ），始向原審法院提起抗告，有抗告狀上原審法院所蓋收狀戳記為憑（見原審卷
    第二二頁），顯已逾五日之抗告不變期間，其抗告顯非合法。原審法院乃於九十
    一年六月廿五日以其抗告違背法律上之程式裁定抗告駁回，即無不合。抗告意旨
    以抗告期間應自前往派出所領取應受送達裁定書之日起算云云，顯為無理由，應
    予駁回。
據上論結，應依道路交通案件處理辦法第二十五條、第二十六條，刑事訴訟法第四百
十二條，裁定如主文。
中      華      民      國    九十一    年      八      月      二      日
                            臺灣高等法院交通法庭
                                審判長法  官  陳  貽  男
                                      法  官  陳  憲  裕
                                      法  官  王  炳  梁
右正本證明與原本無異。
不得再抗告。
                                      書記官  潘  大  鵬
中      華      民      國      九十一   年     八    月        五      日
附件：
一、最高法院八十四年度台上字第二０二八號刑事判決：
    按民事訴訟法第一百三十八條規定：送達不能依前二條規定為之者，得將文書寄
    存送達地之自治或警察機關，並作送達通知書，黏貼於應受送達人住、居所、事
    務所或營業所門首，以為送達。依該條規定，黏貼通知書後，即以黏貼通知書時
    ，為送達之時，應受送達人究於何時前往領取應送達文書，或並未前往領取，於
    送達之效力並無影響。
二、最高法院八十九年度台聲字第十三號民事判決：
    民事訴訟法第一百三十八條所規定之寄存送達，係以將文書寄存送達地之自治或
    警察機關，並作送達通知書，黏貼於應受送達人住居所、事務所或營業所門首時
    ，為送達之時；應受送達人究於何時前往領取應受送達之文書，或並未前往領取
    ，該文書嗣經退還原送達法院，於送達之效力均無影響。
